臺灣桃園地方法院刑事判決　　　　　　　 94年度易字第568號
公　訴　人　臺灣桃園地方法院檢察署檢察官
被　　　告　戊○○
　　　　　　　　　　（另案於臺灣桃園監獄執行中）
　　　　　　甲○○
　　　　　　　　　　　之一號
上列被告因贓物案件，經檢察官提起公訴（93年度核退偵字第13
6號），本院判決如下：
    主  文
戊○○連續收受贓物，處有期徒刑伍月，如易科罰金，以佰元
折算壹日。
甲○○連續故買贓物，處有期徒刑伍月，如易科罰金，以佰元
折算壹日。緩刑肆年。
    事  實
一、戊○○明知姓名、年籍不詳之成年男子所持有之布料（該布
    料分別為丙○○所有，於民國91年間，在桃園縣新屋鄉9 斗
    村11鄰33之5 號處所遭不詳人士所竊取遺失、丁○○所有，
    於92年2 月20日，在桃園縣新屋鄉清華村1 鄰56之6 號處所
    遭不詳人士竊取遺失、乙○○所有，於92年5 月27日，在桃
    園縣新屋鄉社子村1 鄰1 之18號處所遭不詳人士竊取遺失、
    玉琳股份有限公司所有，於92年3 月17日，在桃園縣觀音鄉
    富源村6 鄰93之1 號處所遭不詳人士竊取遺失）均係來源不
    明之贓物，竟基於收受贓物之概括犯意，仍於不詳時間，在
    臺灣地區不詳地點，連續多次予以收受。戊○○於取得上開
    布料後，即陸續出售予甲○○。而甲○○亦明知該布料為贓
    物，竟基於故買贓物之概括犯意，自92年2 月間起至92年5
    月間止，在桃園縣新屋鄉望間村8 鄰15間尾13之1 號住處，
    以新臺幣（下同）共計50,000元之代價，連續買受4 次（起
    訴書誤載為5 次）。嗣於92年6 月4 日11時許，經警在甲○○前開住處倉庫及所使用自小貨車內查獲該布料，始知悉上
    情。
二、案經桃園縣政府警察局楊梅分局報告臺灣桃園地方法院檢察
    署檢察官偵查起訴。
    理  由
一、訊據被告戊○○矢口否認有何收受贓物犯行，辯稱：伊並無
    販賣前開布料予被告古永祺，是被告甲○○請伊轉交布錢予
    綽號「阿貴」之人云云；被告甲○○固坦承於上開時、地買
    受前開布料並為警查獲等情不諱，惟亦否認有何故買贓物之
    犯行，辯稱：該布料是向綽號「阿貴」之人買的，伊一開始
    不知道是贓物，但後來有懷疑布料來源可能有問題云云。經
    查：
  (一)前開布料係分別屬被害人丙○○所有，於91年間，在桃園縣
    新屋鄉9 斗村11鄰33之5 號處所遭不詳人士竊取遺失；被害
    人丁○○所有，於92年2 月20日，在桃園縣新屋鄉清華村1
    鄰56之6 號處所遭不詳人士竊取遺失；被害人乙○○所有，
    於92年5 月27日，在桃園縣新屋鄉社子村1 鄰1 之18號處所
    遭不詳人士竊取遺失；被害人玉琳股份有限公司所有，於92
    年3 月17日，在桃園縣觀音鄉富源村6 鄰93之1 號處所遭不
    詳人士竊取遺失等情，業據證人丙○○於警訊中（見92年度
    偵字第10017 號偵查卷第16頁以下）、證人丁○○於警訊及
    偵查中（見92年度偵字第10017 號偵查卷第18頁以下、93年
    度核退偵字第136 號偵查卷第19頁以下）、證人乙○○於警
    訊及偵查中（見92年度偵字第1001 7號偵查卷第20頁以下、
    93 年 度核退偵字第136 號偵查卷第19頁以下），及玉琳股
    份有限公司股東許明傑於警訊及偵查中（見92年度偵字第
    10017 號偵查卷第32頁以下、93年度核退偵字第136 號偵查
    卷第16 頁 以下）指證明確，並有贓物認領保管單4 份、照
    片2 張在卷可稽（見92年度偵字第10017 號偵查卷第17頁、
    第19頁、第21頁、第22頁、第34頁），堪認前開布料為他人
    財產犯罪所得之贓物無誤。
  (二)被告戊○○確實有於上開時、地將持有之前開布料多次出售
    予被告甲○○乙節，業據被告甲○○於92年6 月4 日警訊及
    同日偵查中均坦認不諱，其於警訊中供稱：該批布料是伊向
    「阿錢」之人購買後，準備出售。大概在農曆春節前後至92
    年5 月間「阿錢」將貨物載來家中出賣給伊。警察所提供之
    「戊○○」口卡資料，就是賣布料給伊之綽號「阿錢」之人
    等語（見92年度偵字第10017 號偵查卷第5 頁以下）；於偵
    查中供稱：布料是向戊○○買的，貨款也是給戊○○等語明
    確（見92年度偵字第10017 號偵查卷第26頁以下），核與證
    人本案查獲警員許振祥於本院審理中證稱：「甲○○說（布
    料）是他向人買的，他不知道賣他人的名字，但知道他住哪
    裡，我們就叫他帶警察過去，然後我們就到望間村戊○○的
    住處，甲○○說他是跟住在這裡的人買的，我們問他不知道
    名字，但有無綽號或怎麼稱呼他，甲○○說都叫他阿錢，然
    後我們就依住址調口卡片讓甲○○指認」等語相符合（見本
    院94年9 月22日審判筆錄）。雖被告甲○○嗣後附和被告戊○○供詞改稱：布料是向綽號「阿貴」之人所購買，被告戊○○僅有1 次幫忙將布料錢交給綽號「阿貴」之人而已云云
    。然查，被告甲○○於警訊及偵查中已多次供稱本案布料確
    係向被告戊○○所購買等情明確，且被告甲○○亦自承與被
    告戊○○間並無仇怨存在，應無於92年6 月4 日警訊及同日
    偵查中一再故意設詞誣陷被告戊○○之必要，參以被告甲○○於案發時所為之供述，通常較少受干預及權衡利害得失，
    所言應較接近真實可採信，況本院非但查無證據證明被告甲○○於92年6 月4 日警訊及同日偵查中所為供述係屬虛偽，
    反足證明其事後更易之詞，與事實不符，自無逕信其翻異之
    詞之理。是被告甲○○嗣後所為之更改供詞應係故為迴護被
    告戊○○之脫罪言詞，殊難採信。被告戊○○確有於前開時
    、地將持有之本案布料陸續出賣予被告甲○○乙節，堪以認
    定。
  (三)又依被告甲○○前揭供稱，及另於警訊中供稱：因為對方開
    價很低才購買布料等語（見92年不偵字第10017 號偵查卷第
    8 頁）；於本院審理中再供稱：伊在第3 次買受布料時，因
    該布料外觀骯髒，形式又與市售並不相同，伊有懷疑來源等
    語（見本院94年6 月15日準備程序筆錄），顯見本案布料外
    觀甚為骯髒、價格低廉，與一般市售情形有異，參以被告甲○○亦直指曾懷疑布料來源可能有問題等情，是被告戊○○
    於向姓名、年籍不詳之人收受該布料之際，被告甲○○於買
    受之初均難諉為不知該布料來源甚為可疑。而對於贓物之認
    識，並不以行為人對於該物確信其係贓物為限，只須行為人
    對物來源存疑，而懷疑其可能為贓物，或雖有預見，而不背
    其本意時，即認有贓物之認識。本件被告被告戊○○於收受
    姓名、年籍不詳之人所交付本案布料之際，被告甲○○於買
    入本案布料之初，均對該布料係屬贓物有所認識，甚為明確
    。
  (四)再者，本件既係被告戊○○獨自將前開布料出賣予被告甲○○，與綽號「阿貴」之人並無關係，如前所述，則被告戊○○以出賣人之地位將前開布料轉售，顯然非居間牙保行為，
    更非僅止於贓物罪中之搬運、寄藏階段行為而已，此外，又
    無證據可資證明本案布料係被告戊○○所買受，是被告戊○○前揭行為自應論以收受贓物罪，公訴人起訴認被告戊○○
    所為係犯刑法第349 條第2 項之牙保贓物罪，容有未洽。
  (五)綜上所述，本件事證明確，被告二人犯行，分別堪以認定。
二、核被告戊○○所為係犯刑法第349 條第1 項之收受贓物罪；
    被告甲○○所為係犯刑法349 條第2 項之故買贓物罪。公訴
    人起訴認被告戊○○應依刑法第349 條第2 項牙保贓物罪論
    斷，尚有未洽，已如前所述，惟起訴基本事實相同，爰依法
    變更起訴法條，併予敘明。被告二人先後多次犯行，時間緊
    接，手法相同，且係犯構成要件相同之罪名，顯各係基於概
    括犯意而為，均應依連續犯之規定以一罪論，並依法加重其
    刑。爰審酌被告二人之素行，均明知本案布料係屬贓物，猶
    執意收受或買受而增加贓物查緝之困難，所為實屬非是，且
    被告戊○○於犯後，仍飾詞狡辯，堅不吐實，被告甲○○僅
    坦承部分犯行等一切情狀，分別量處如主文所示之刑，並俱
    諭知易服勞役之折算標準。末查，被告甲○○前未曾受有期
    徒刑以上刑之宣告，有臺灣高等法院全國前案紀錄表1 份在
    卷可稽，被告甲○○因一時貪小便宜，短於思慮，致觸犯本
    案犯行，且被告甲○○亦能坦承部分犯行，前揭布料又均已
    歸還被害人收領無訛等情，有贓物領具4 份在卷可稽，其經
    此偵、審程序，當知所警惕，而無再犯之虞，本院認前開對
    被告甲○○宣告之刑，以暫不執行為適當，爰宣告緩刑4 年
    ，以起自新。
據上論斷，應依刑事訴訟法第299 條第1 項前段、第300 條，刑
法第56條、第349 條第1 項、第2 項、第41條第1 項前段、第74
條第1 款，罰金罰鍰提高標準條例第1 條前段、第2 條，判決如
主文。
本案經檢察官何嘉仁到庭執行職務。
中　    華　　　民　　  國　　94　　年　10　月   6  日
                            臺灣桃園地方法院刑事第七庭
                                審判長法  官  孫惠琳
                                      法  官  劉為丕
                                      法  官  賴淑美
上正本證明與原本無異。
如不服本判決，應於判決送達後10日內向本院提出上訴狀 (應附
繕本)， 上訴於臺灣高等法院。
                                      書記官  陳育君
中　　華　　民　　國　　94　　年　10　　月   6     日
附錄：本案論罪科刑法條全文
刑法：349 條
收受贓物者，處三年以下有期徒刑、拘役或五百元以下罰金。
搬運、寄藏、故買贓物或為牙保者，處五年以下有期徒刑、拘役
或科或併科一千元以下罰金。
因贓物變得之財物，以贓物論。
